臺灣桃園地方法院刑事交通事件裁定　　　　　　　　九十三年度交聲字第一四一號
　　原處分機關　交通部公路總局新竹區監理所桃園監理站
　　異　議　人　甲○○　男　二.
右列受處分人因違反道路交通管理處罰條例案件，對於交通部公路總局新竹區監理所
桃園監理站中華民國九十三年三月三十日桃監裁罰字第裁五二–Ｄ一Ａ七七三○九二
號裁決書所為之處分不服（原舉發通知單號碼：九０桃警局交字第Ｄ一Ａ七七三○九
二號），而聲明異議，本院裁定如左：
        主  文
原處分關於「二輛以上汽車共同在道路上競駛」部分撤銷。
甲○○汽車駕駛人，二輛以上之汽車共同以危險方式在道路上駕車，處罰鍰新臺幣參
萬元，吊銷其駕駛執照，參年內不得考領駕駛執照，及應接受道路交通安全講習。
其餘異議駁回。
        理  由
一、原處分意旨略以：受處分人即異議人甲○○於民國九十三年二月二十二日凌晨一
    時四十分許，駕駛其所有之車牌號碼三Ｌ–九七七七號自用小客車，行經桃園縣
    台六六線十五台路口時，因二輛以上汽車共同在道路上競駛之違規行為，為桃園
    縣政府警察局大園分局（下稱原舉發單位）大園派出所警員，親眼目睹異議人等
    車隊於道路上競駛過程，並尾隨蒐證錄影違規事實，隨即通報執勤警員前往攔截
    ，以前後包夾方式將車隊攔停檢查，而依法舉發渠等集結二輛以上之汽車共同在
    道路上競駛之危險駕駛行為，異議人不服舉發事實，遂依法向原處分機關交通部
    公路總局新竹區監理所桃園監理站陳述意見，經原處分機關移請原舉發單位桃園
    縣政府警察局大園分局調查後，即而由原處分機關依道路交通管理處罰條例第四
    十三條第三項、第四項、第六十七條第二項規定，處汽車駕駛人甲○○罰鍰新台
    幣（下同）三萬元並吊銷駕駛執照，三年內不得考領駕駛執照，另就汽車所有人
    甲○○部分，吊扣車牌號碼三Ｌ–九七七七號自小客車牌照三個月。
二、異議人聲明異議意旨則略以：異議人甲○○為車牌號碼三Ｌ–九七七七號自小客
    車車主，於九十三年二月二十二日駕駛該車，被取締當日伊是到竹東朋友家聊天
    ，回家時是走快速道路，並未在道路上蛇行或以其他危險方法駕駛，或在道路上
    競賽、競駛，況且伊與同時被臨檢的車並不是一夥，從而異議人確實未有如裁決
    書所指之「二輛以上汽車共同在道路上競駛」之違規行為，據此聲明異議云云。
三、按二輛以上之汽車在道路上競駛者，處汽車駕駛人新臺幣三萬元以上九萬元以下
    罰鍰，並當場禁止其駕駛及吊銷其駕駛執照；又汽車駕駛人有第一項第一款、第
    三項行為者，並吊扣該車輛牌照三個月，道路交通管理處罰條例第四十三條第三
    項、第四項分別定有明文。另依同條例第六十七條第二項規定：汽車駕駛人，曾
    依第二十九條第四項、第三十條第三項、第三十三條第二項、第三十五條第二項
    前段、第三項前段、第三十七條第三項、第四十三條、第六十一條第一項第三款
    之規定吊銷駕駛執照者，三年內不得考領駕駛執照。
四、經查：
    (一)異議人甲○○於九十三年二月二十二日凌晨一時四十分許，駕駛前開自用小客
      車行經台六六線台十五路口時，因二輛以上汽車共同在道路上競駛，為桃園縣
      政府警察局大園分局值勤員警當場蒐證、攔停舉發等情，有桃園縣政府警察局
      桃警局交字第Ｄ一Ａ七七三○九二號舉發違反道路交通管理事件通知單影本附
      卷可資佐證，繼之異議人不服舉發事實，依法向原處分機關陳述意見經原處分
      機關移請原舉發單位桃園縣政府警察局大園分局調查，進而由原處分機關依道
      路交通管理處罰條例第四十三條第三項、第四項、第六十七條第二項之規定，
      對汽車駕駛人即汽車所有人甲○○為裁處，亦有交通違規案件陳述單及查詢、
      交通部公路總局新竹區監理所桃園監理站桃監裁罰字第裁五二–Ｄ一Ａ七七三
      ○九二號違反道路交通管理事件裁決書等件在卷可佐。
    (二)異議人雖辯稱：被取締當日伊是到竹東朋友家聊天，回家時是走快速道路，並
      未在道路上蛇行或以其他危險方法駕駛，或在道路上競賽、競駛，況且伊與同
      時被臨檢的車並不是一夥，不可能彼此競駛云云。惟查，異議人於上開時、地
      ，與九輛汽車共同在道路上競駛，經當時在該路段執行防飆勤務之桃園縣政府
      警察大園分局警員發現，攔檢當場舉發等事實，業據證人即取締員警林振龍於
      本院調查時證稱：取締當天大園分局出動三十名警員，任務是全國性防飆勤務
      ，有一組是刑事組的蒐證小組，在觀音鄉台六十六線新華路尾隨用Ｖ８攝影機
      蒐證，尾隨了八公里，下達口袋式的攔截命令，當時共有九輛車在競駛等語（
      見本院九十三年五月十四日訊問筆錄），並提出現場蒐證錄影光碟片一片為證
      。經本院於九十三年八月二十七日當庭勘驗當日舉發單位之蒐證光碟影片，勘
      驗結果為：於光碟片二分五十七秒處，警察開始在道路上持攝影機蒐證；
      異議人駕駛之三Ｌ–九七七七號自用小客車，於光碟片三分四十秒時出現；
      在光碟片四分○九秒處，異議人所駕駛之上開白色小客車以極快的速度加速前
      進，其後蒐證光碟片就未出現異議人上開小客車的蹤影等情，有本院勘驗播放
      內容記錄一份附卷可按，徵諸上開證人林振龍證述前揭取締飆車行為之過程，
      核與蒐證錄影光碟呈現之情節相符。雖然異議人於本院勘驗上開蒐證光碟片後
      ，改稱伊當時只是加速超車並沒有飆車云云，惟取締員警林振龍為現場目睹之
      人，且為交通執法人員，雖無測速儀器，但依其專業判斷，目測車速與實際車
      速相差應不甚遠，則異議人於當日深夜之凌晨一時四十分許，與其餘車輛高速
      行駛於上開路段，且九部車以相同高速，相互緊跟，足認渠等係相互緊追競速
      行駛之危險駕駛行為，至異議人雖辯稱渠不認識其餘車輛之駕駛人云云，然共
      同危險駕駛之車輛駕駛人是否互相認識，顯與其等是否會共同在道路上危險駕
      駛並無必然關聯，異議人執此否認與他車共同危險駕駛，亦無可採。
五、綜上所述，異議人即受處分人駕駛前開車號自小客車而在前揭時、地，集結二輛
    以上車輛在道路上高速競駛之事實，應堪認定，異議人空言否認有上開違規行為
    ，尚非足採。從而原處分機關依前揭道路交通管理處罰條例第四十三條第三項、
    第四項、第六十七條第二項規定，處汽車駕駛人甲○○罰鍰三萬元並吊銷駕駛執
    照，三年內不得考領駕駛執照，另就汽車所有人甲○○部分，吊扣車牌號碼三Ｌ
    –七七七號自小客車牌照三個月，固非無見，惟道路交通管理處罰條例第四十三
    條第五項尚規定汽車駕駛人有同條第三項之違規行為時，並應接受道路交通安全
    講習，此為法律之強行規定，原處分機關尚無選擇及決定裁量之空間，異議人係
    經舉發違規之汽車駕駛人，自應直接適用上開規定處罰。原處分機關既認異議人
    有前開條例第四十三條第三項之以二輛以上汽車共同在道路上競駛之違規行為，
    卻疏未適用同條第五項規定裁處異議人接受道路交通安全講習，自有未當。本件
    異議人空言否認違規，提起異議，並無理由，惟因原處分上開部分既有不當之處
    ，自應由本院原處分關於「二輛以上汽車共同在道路上競駛」部分撤銷，並依道
    路交通管理處罰條例第四十三條第三項、第五項，違反道路交通管理事件統一裁
    罰標準及處理細則第二條所定裁罰標準表之規定，就異議人之以二輛汽車以上共
    同在道路上競駛之違規行為裁處罰鍰三萬元，並依同條例第四十三條第五項規定
    ，併為應接受道路交通安全講習之處分，以資適法。至本件異議人原應依道路交
    通管理處罰條例第六十三條第一項第三款之規定加扣違規點數三點，但因其業已
    受吊銷駕駛執照處分，故依同條第二項規定不予記點，附此敘明。
六、據上論斷，爰依道路交通管理處罰條例第八十七條第二項、道路交通案件處理辦
    法第十九條、第二十條之規定，裁定如主文。
中        華        民        國    九十三    年    八    月   三十一   日
                                    臺灣桃園地方法院交通法庭
                                              法  官  劉為丕
右正本證明與原本無異。
如不服本裁定，應於裁定送達後五日內向本院提出抗告狀。
                                              書記官  方秀貞
中　　  　華　  　　民　  　　國　　九十三　　年　　九　　月　 　六　 　日
